臺灣高雄地方法院刑事判決
111年度審易字第736號
111年度審易字第982號
公  訴  人  臺灣高雄地方檢察署檢察官
被      告  鐘承恩



上列被告因竊盜等案件，經檢察官分別提起公訴（111年度偵字
第11554號、第14796號、第16573號、第16576號、第17006號、
第18966號），本院合併審理，因被告於準備程序進行中就被訴
事實為有罪之陳述，經本院裁定改依簡式審判程序審理，判決如
下：
    主  文
丁○○犯如附表所示之罪，各處如附表所示之刑及沒收。得易科罰
金部分，應執行有期徒刑壹年參月，如易科罰金，以新臺幣壹仟
元折算壹日。
    事實及理由
一、本件被告丁○○所犯非死刑、無期徒刑、最輕本刑為3年以上
    有期徒刑之罪或高等法院管轄第一審案件，其於準備程序進
    行中，就被訴事實為有罪之陳述，經告知簡式審判程序之旨
    ，並聽取當事人之意見後，本院認宜進行簡式審判程序，爰
    依刑事訴訟法第273條之1第1項規定，裁定進行簡式審判程
    序。又因改行簡式審判程序之故，依刑事訴訟法第159條第2
    項之規定，本件不受同法第159條第1項傳聞法則之限制，合
    先敘明。
二、本案犯罪事實及證據，除關於附件一犯罪事實欄一㈢被告被
    訴毀損罪部分（此部分因告訴人乙○○撤回告訴，由本院不另
    為不受理之諭知，詳下述）之記載外；以及附件一犯罪事實
    欄一第6至7行「新臺幣（下同）5500元」應更正為「新臺幣
    （下同）6000元」，附件二犯罪事實欄一㈠第2行「基於竊盜
    之犯意犯聯絡」應更正為「共同基於竊盜之犯意聯絡」、第15
    行「隔日」應更正為「當日」，附件二犯罪事實欄一㈣第5行
    「價值共6500元」應更正為「價值共9000元」外；其餘均引
    用檢察官起訴書所載（如附件一、二），並補充「高雄市立
    獅甲國民中學民國111年8月24日函文」、「被告於本院審理
    時之自白」為證據。
三、論罪科刑：
  ㈠核被告如附件一犯罪事實欄一㈠、㈡所為，均係犯刑法第321條
    第1項第2款之踰越窗戶竊盜罪；附件一犯罪事實欄一㈢所為
    ，係犯刑法第321條第2項、第1項第3款之攜帶兇器竊盜未遂
    罪；附件二犯罪事實欄一㈠所為，係犯刑法第321條第1項第2
    款、第3款之攜帶兇器踰越牆垣竊盜罪；附件二犯罪事實欄
    一㈡、㈢所為，均係犯刑法第320條第1項之竊盜罪；附件二犯
    罪事實欄一㈣所為，係犯刑法第320條第1項之竊盜罪及同法
    第354條之毀損他人物品罪。被告與共犯陳勇華就附件二犯
    罪事實欄一㈠所示犯行，有犯意聯絡及行為分擔，應論以共
    同正犯。
　㈡關於附件一犯罪事實欄一㈠、㈡部分，被告乃各基於同一竊盜
    犯意，各於同一日之密接時間內在同一地點，以相同手法分
    別竊取附件一附表一、二所示不同人之財物，應各評價為一
    行為為宜，而被告上開犯行均以一行為侵害數人之財產法益
    ，為同種想像競合犯，爰依刑法第55條前段之規定，各從一
    重論以一踰越窗戶竊盜罪。又關於附件二犯罪事實欄一㈠部
    分，被告於同一日所為竊取財物之數舉動，乃基於同一竊盜
    犯意，在密切接近之時、地所為，並侵害同一財產法益，各
    行為間之獨立性極為薄弱，依一般社會健全觀念，難以強行
    分開，應視為數個舉動之接續施行，合為包括之一行為予以
    評價為宜，故應論以接續犯而以一罪論。再者，被告所為如
    附件二犯罪事實欄一㈣部分犯行，係以一行為同時觸犯竊盜
    罪及毀損他人物品罪2罪名，為想像競合犯，應從一重論以
    竊盜罪。被告所為如附件一、二所示共7次犯行，犯意各別
    、行為互殊，應予分論併罰。
　㈢被告所為附件一犯罪事實欄一㈢所示犯行，雖已著手於竊盜行
    為之實行，惟未生竊得財物之結果，犯罪情節較既遂輕微，
    爰依刑法第25條第2項規定，按既遂犯之刑減輕之。
　㈣爰以行為人之責任為基礎，審酌被告不思以正當方法獲取所
    需，竟率爾竊取他人財物，更毀損附件二犯罪事實欄一㈣所
    示告訴人楊俊達之財物，侵害他人財產法益，所為實可非難
    。惟念被告犯後坦承犯行，態度尚可，且其於本院審理期間
    與告訴人乙○○達成調解，告訴人乙○○並具狀請求本院從輕量
    刑，此有調解筆錄、撤回告訴暨刑事陳述狀附卷為證（見本
    院111年度審易字第736號卷第303至305頁），兼衡被告竊得
    財物價值、行竊目的、方式暨其自陳之智識程度與經濟狀況
    (詳見本院111年度審易字第982號卷第91頁)、素行（詳見卷
    附臺灣高等法院被告前案紀錄表）等一切情狀，分別量處如
    本判決附表主文欄所示之刑，並就被告所犯附件一犯罪事實
    欄一㈠至㈢及附件二犯罪事實欄一㈡至㈣所示犯行，均諭知易科
    罰金之折算標準。再依罪責相當及特別預防之刑罰目的，具
    體審酌被告整體犯罪過程之各罪關係（數罪間時間、空間、
    法益之異同性、所侵害法益之專屬性或同一性、數罪對法益
    侵害之加重效應等），暨多數犯罪責任遞減原則等情綜合判
    斷，就被告所犯附件一犯罪事實欄一㈠至㈢及附件二犯罪事實
    欄一㈡至㈣所示各罪（即得易科罰金部分），定其應執行刑如
    主文所示，並諭知易科罰金之折算標準。
四、沒收部分：
　㈠查本案被告所竊得附件一犯罪事實欄一㈠之現金6,000元、附
    件一犯罪事實欄一㈡之現金2,000元、附件二犯罪事實欄一㈢
    之火焰三兄弟公仔1隻、附件二犯罪事實欄一㈣之金證公仔2
    隻，均未扣案，且被告未返還或賠償各該被害人，爰依刑法
    第38條之1第1項前段、第3項之規定，隨同於被告所犯各次
    犯行之罪刑項下宣告沒收，並於全部或一部不能沒收或不宜
    執行沒收時，追徵其價額。
　㈡又被告所竊得如附件二犯罪事實欄一㈠所示電纜線，業經變賣
    得款6,400元，並由被告與共犯陳勇華朋分，被告獲利3,200
    元等節，業據被告於警詢及本院審理中供述明確（見高雄市
    政府警察局前鎮分局高市警前分偵字第11170754600號卷【
    下稱警一卷】第7至8頁，本院111年度審易字第982號卷第90
    頁），核與共犯陳勇華於警詢、偵查中陳述相符（見警一卷
    第17頁，臺灣高雄地方檢察署111年度偵字第16573號卷第34
    頁），在卷內無其他事證可認被告尚有留存竊得之財物未變
    賣或取得高於其自述金額之所得情況下，依罪疑有利被告原
    則，應認被告此部分犯罪所得為3,200元，復未扣案或發還
    被害人，應依刑法第38條之1第1項前段、第3項、第4項規定
    宣告沒收，並於全部或一部不能沒收或不宜執行沒收時，追
    徵其價額。
　㈢另被告所竊得如附件二犯罪事實欄一㈡所示海賊王公仔1隻，
    業經其變賣得款1,500元，業據被告於警詢供陳明確（見高
    雄市政府警察局三民第二分局高市警三二分偵字第11171711
    800號卷第6頁），在卷內無其他事證可認被告尚有留存竊得
    之財物未變賣或取得高於其自述金額之所得情況下，依罪疑
    有利被告原則，應認被告此部分犯罪所得為1,500元，且未
    扣案或發還被害人，應依刑法第38條之1第1項前段、第3項
    、第4項規定宣告沒收，並於全部或一部不能沒收或不宜執
    行沒收時，追徵其價額。
五、不另為不受理諭知部分：
　㈠公訴意旨另以：被告於附件一犯罪事實欄一㈢所示時、地，尚
    基於毀損他人財物之犯意，持其所拾得客觀上可供兇器使用
    類似長螺絲之尖銳物品，割破覆蓋告訴人乙○○所經營飲料攤
    位之帆布，致生損害於告訴人乙○○。因認被告此部分尚涉犯
    刑法第354條毀損他人物品罪嫌等語。
  ㈡按告訴乃論之罪，告訴人於第一審辯論終結前，得撤回其告
    訴；告訴經撤回者，法院應諭知不受理之判決，刑事訴訟法
    第238條第1項、第303條第3款分別定有明文。
  ㈢查被告上開被訴涉犯刑法第354條之毀損他人物品罪部分，依
    同法第357條之規定，須告訴乃論。茲因告訴人乙○○於本院
    審理中已與被告調解成立，並具狀聲請撤回其此部分之告訴
    ，有調解筆錄、撤回告訴暨刑事陳述狀附卷可查（見本院11
    1年度審易字第736號卷第303至305頁），揆諸前開說明，本
    應諭知不受理之判決，惟公訴意旨認此部分犯行與上開經本
    院論罪科刑之攜帶兇器竊盜未遂罪部分，具有想像競合犯之
    裁判上一罪關係，爰不另為不受理之諭知，附此敘明。　
據上論斷，應依刑事訴訟法第273條之1第1項、第299條第1項前
段、第310條之2、第454條第2項，判決如主文。
本案經檢察官丙○○提起公訴，檢察官甲○○到庭執行職務。
中　　華　　民　　國　　111 　年　　10　　月　　26　　日
                  刑事第五庭    法  官  林明慧
以上正本證明與原本無異。
如不服本判決應於收受判決後20日內向本院提出上訴書狀，並應
敘述具體理由。其未敘述上訴理由者，應於上訴期間屆滿後20日
內向本院補提理由書（均須按他造當事人之人數附繕本）「切勿
逕送上級法院」。
中　　華　　民　　國　　111 　年　　10　　月　　26　　日
                                書記官  鄭永媚
附錄本判決論罪科刑法條
中華民國刑法第320條
意圖為自己或第三人不法之所有，而竊取他人之動產者，為竊盜
罪，處5年以下有期徒刑、拘役或50萬元以下罰金。
意圖為自己或第三人不法之利益，而竊佔他人之不動產者，依前
項之規定處斷。
前二項之未遂犯罰之。
中華民國刑法第321條
犯前條第1項、第2項之罪而有下列情形之一者，處6月以上5年以
下有期徒刑，得併科50萬元以下罰金：
一、侵入住宅或有人居住之建築物、船艦或隱匿其內而犯之。
二、毀越門窗、牆垣或其他安全設備而犯之。
三、攜帶兇器而犯之。
四、結夥三人以上而犯之。
五、乘火災、水災或其他災害之際而犯之。
六、在車站、港埠、航空站或其他供水、陸、空公眾運輸之舟、
    車、航空機內而犯之。
前項之未遂犯罰之。
中華民國刑法第354條
毀棄、損壞前二條以外之他人之物或致令不堪用，足以生損害於
公眾或他人者，處2年以下有期徒刑、拘役或1萬5千元以下罰金
。
附表：
編號 犯罪事實 主文  １ 附件一【犯罪事實欄一㈠】部分 丁○○犯踰越窗戶竊盜罪，處有期徒刑陸月，如易科罰金，以新臺幣壹仟元折算壹日。未扣案之犯罪所得新臺幣陸仟元沒收，於全部或一部不能沒收或不宜執行沒收時，追徵其價額。  ２ 附件一【犯罪事實欄一㈡】部分 丁○○犯踰越窗戶竊盜罪，處有期徒刑陸月，如易科罰金，以新臺幣壹仟元折算壹日。未扣案之犯罪所得新臺幣貳仟元沒收，於全部或一部不能沒收或不宜執行沒收時，追徵其價額。  ３ 附件一【犯罪事實欄一㈢】部分 丁○○犯攜帶兇器竊盜未遂罪，處有期徒刑參月，如易科罰金，以新臺幣壹仟元折算壹日。  ４ 附件二【犯罪事實欄一㈠】部分 丁○○共同犯攜帶兇器踰越牆垣竊盜罪，處有期徒刑柒月。未扣案之犯罪所得新臺幣參仟貳佰元沒收，於全部或一部不能沒收或不宜執行沒收時，追徵其價額。  ５ 附件二【犯罪事實欄一㈡】部分 丁○○犯竊盜罪，處有期徒刑貳月，如易科罰金，以新臺幣壹仟元折算壹日。未扣案之犯罪所得新臺幣壹仟伍佰元沒收，於全部或一部不能沒收或不宜執行沒收時，追徵其價額。  ６ 附件二【犯罪事實欄一㈢】部分 丁○○犯竊盜罪，處有期徒刑貳月，如易科罰金，以新臺幣壹仟元折算壹日。未扣案之犯罪所得火焰三兄弟公仔壹隻沒收，於全部或一部不能沒收或不宜執行沒收時，追徵其價額。  ７ 附件二【犯罪事實欄一㈣】部分 丁○○犯竊盜罪，處有期徒刑參月，如易科罰金，以新臺幣壹仟元折算壹日。未扣案之犯罪所得金證公仔貳隻均沒收，於全部或一部不能沒收或不宜執行沒收時，追徵其價額。 
【附件一】
臺灣高雄地方檢察署檢察官起訴書
                                    111年度偵字第11554號
                                    111年度偵字第14796號
　　被　　　告　丁○○　男　19歲（民國00年0月00日生）
　　　　　　　　　　　　住○○市○鎮區○○街00號
　　　　　　　　　　　　國民身分證統一編號：Z000000000號
上列被告因竊盜等案件，已經偵查終結，認應該提起公訴，茲將
犯罪事實及證據並所犯法條分敘如下：
　　　　犯罪事實
一、丁○○意圖為自己不法之所有，基於竊盜、毀損他人財物之犯
    意，（一）於民國111年2月15日14時29分許，騎乘車牌號碼
    000-000號普通重型機車，前往高雄市○鎮區○○○路00號「獅
    甲國中」，步行進入校園，徒手打開3年2班教室氣窗，攀爬
    氣窗進入教室內，接續竊取如附表一所示少年林○展等11人
    （真實姓名年籍詳卷）之金錢共新臺幣（下同）5500元。得
    手後，騎乘上開機車離去。（二）於同年月21日14時47分許
    ，騎乘前揭機車至「獅甲國中」，步行進入校園，徒手打開
    1年2班教室氣窗，攀爬氣窗進入教室內，接續竊取如附表二
    所示少年廖○純等3人（真實姓名年籍詳卷）之金錢共2000元
    。得手後，騎乘上開機車離去。（三）於同年4月3日6時43
    分許，騎乘同一機車，前往乙○○所經營位於高雄市○○區○○○
    街000號「吳家紅茶冰」飲料攤，持其所拾得客觀上可供兇
    器使用類似長螺絲之尖銳物品，割破覆蓋攤位之帆布後，打
    開帆布搜尋財物，因未發現值錢物品而未行竊得逞，致生損
    害於乙○○。
二、案經高雄市政府警察局前鎮分局、乙○○訴由高雄市政府警察
    局苓雅分局報告偵辦。
　　　　證據並所犯法條
一、證據清單
編號 證據名稱 待證事實 1 被告丁○○於警詢中之供述 1.坦承於犯罪事實欄（一）、（二）所示時地攀爬氣窗進入教室內竊取金錢 2.坦承於犯罪事實（三）所示時地持尖銳物品割破帆布搜尋財物，因未發現值錢物品而未行竊得逞 2 證人即獅甲國中學務主任林苑愉於警詢中之證述 證明犯罪事實欄（一）、（二）之事實 3 被害人之法定代理人鄭○昌、宋○蓉、陳○蓉、許○太、夏○方、蔡○益、陳○茵、陳○伶、林○君、許○文、游○喻、廖○芬、江○玲、徐○佩（以上14人之真實姓名詳卷）於警詢中之陳述 證明附表一、二所示被害人林○展等14人之金錢於犯罪事實欄（一）、（二）所示時地失竊之事實 4 監視錄影器光碟1片、監視錄影器畫面照片共18張 證明被告於犯罪事實欄（一）、（二）所示時地攀爬氣窗進入教室竊取金錢 5 告訴人乙○○於警詢中之陳述、估價單 證明被告於犯罪事實欄（三）所示時地割破帆布後窺視攤位搜尋財物，惟未行竊得逞 6 監視錄影器光碟1片、監視錄影器畫面照片共6張 證明被告於犯罪事實欄（三）所示時地持尖銳物品割破帆布搜尋財物 7 車輛詳細資料報表 證明車牌號碼000-000號普通重型機車係被告所有 
二、核被告丁○○所為犯罪事實欄（一）、（二）部分，係犯刑法
    第321條第1項第2款之踰越門窗加重竊盜罪嫌。被告於上開
    時地先後竊取被害人林○展等11人及被害人廖○純等3人之財
    物，係基於同一竊盜犯意，在密切接近之時、地所為，各行
    為間之獨立性極為薄弱，依一般社會健全觀念，難以強行分
    開，應視為數個舉動之接續施行，合為包括之一行為予以評
    價為宜，為接續犯，請各論以一罪。另被告所為犯罪事實欄
    （三）部分，係犯刑法第321條第2項、第1項第3款之攜帶兇
    器加重竊盜未遂罪及同法第354條毀棄損壞罪嫌。被告以一
    行為同時觸犯上開2罪名，為想像競合犯，請依刑法第55條
    規定從一重之竊盜未遂罪論處。被告先後3次竊盜犯行，犯
    意個別，行為互異，請予分論併罰。至被告所竊金錢共7500
    元，係犯罪所得，請依刑法第38條之1第1項前段、第3項規
    定宣告沒收之，於全部或一部不能沒收或不宜執行沒收時，
    追徵其價額。 
三、依刑事訴訟法第251條第1項提起公訴。
　  此　致
臺灣高雄地方法院
中　　華　　民　　國　 111　　年　　5 　　月　　26　　日
　　　　　　　　　　　檢　察　官  丙○○
上正本證明與原本無異
中　　華　　民　　國　 111　　年　　6 　　月　　16　　日
                      書  記  官  陳宣卉
所犯法條：
中華民國刑法第321條
犯前條第1項、第2項之罪而有下列情形之一者，處6月以上5年以
下有期徒刑，得併科50萬元以下罰金：
一、侵入住宅或有人居住之建築物、船艦或隱匿其內而犯之。
二、毀越門窗、牆垣或其他安全設備而犯之。
三、攜帶兇器而犯之。
四、結夥三人以上而犯之。
五、乘火災、水災或其他災害之際而犯之。
六、在車站、港埠、航空站或其他供水、陸、空公眾運輸之舟、
    車、航空機內而犯之。
前項之未遂犯罰之。
中華民國刑法第354條
毀棄、損壞前二條以外之他人之物或致令不堪用，足以生損害於
公眾或他人者，處2年以下有期徒刑、拘役或1萬5千元以下罰金
。
附表一
編號 被害人 （真實姓名詳卷） 失竊財物 （新臺幣） 1 林○展 1200元 2 唐○哲 400元 3 劉○鈞 100元 4 于○甯 200元 5 李○臻 1000元 6 李○嫺 1500元 7 許○庭 100元 8 陳○如 200元 9 鄭○妮 400元 10 盧○筠 200元 11 蔡○宇 700元 
附表二
編號 被害人 （真實姓名詳卷） 失竊財物 （新臺幣） 1 廖○純 1700元 2 梁○瀅 200元 3 王○恩 100元 

【附件二】
臺灣高雄地方檢察署檢察官起訴書
                                    111年度偵字第16573號
                                    111年度偵字第16576號
                                    111年度偵字第17006號
                                    111年度偵字第18966號
　　被　　　告　丁○○　男　20歲（民國00年0月00日生）
　　　　　　　　　　　　住○○市○鎮區○○里00鄰○○街00
　　　　　　　　　　　　　號
　　　　　　　　　　　　國民身分證統一編號：Z000000000號
上列被告因竊盜等案件，已經偵查終結，認應該提起公訴，茲將
犯罪事實及證據並所犯法條分敘如下：
　　　　犯罪事實
一、
（一）丁○○與陳勇華（另為緩起訴處分）意圖為自己不法之所有
      ，基於竊盜之犯意犯聯絡，於民國111年2月11日0時47分
      許，分別騎乘車牌號碼000-000號、MUP-7226號普通重型
      機車，前往高雄市○鎮區○○○路000號「愛群國小」，2人自
      後門翻牆進入學校，並破壞該校監視器1支（毀損部分未
      據合法告訴），先在校園內二聖樓1樓廁所變電箱旁，由
      鍾承恩持其所有客觀上可供兇器使用之剪刀1支，剪斷龐
      誼綠能科技股份有限公司所有放在該處之電纜線約80公尺
      ，陳勇華則在旁把風。復接續在校園內圍牆轉角處，由鍾
      承思持上開剪刀剪斷電纜線約60公尺【累計竊得電纜線約
      140公尺，價值共新臺幣（下同）8萬元】，陳勇華則在旁
      把風，再由鍾承恩持其所有客觀上可供兇器使用之美工刀
      1支剝除上開竊得之電纜線外殼後，將電纜線銅線搬運至
      陳勇華之機車上，2人即分別騎乘上開機車離去，並將作
      案之剪刀及美工刀丟棄。嗣2人於隔日9時許，至高雄市鳳
      山區海洋二路某處回收場，以6400元之代價，出售前揭竊
      得之電纜線銅線，變賣所得朋分花用。嗣經愛群國小總務
      處事務組長李世杰發現電纜線遭竊而報警處理，並調閱監
      視錄影器畫面始循線查獲。
（二）丁○○意圖為自己不法之所有，基於竊盜之犯意，於111年4
      月22日14時14分許，騎乘蔡婷萱所有之車牌號碼000-0000
      號普通重型機車，前往陳以昊所經營位於高雄市○○區○○○
      路000號夾娃娃機店，進入該店後，徒手竊取放在夾娃娃
      機台上方價值2000元之海賊王公仔1隻。得手後騎乘機車
      離去，並以1500元之價格將該公仔變賣予他人。
（三）丁○○意圖為自己不法之所有，基於竊盜之犯意，於111年4
      月22日15時20分許，騎乘車牌號碼000-0000號普通重型機
      車，前往鄭文維所經營位於高雄市○○區○○○路000號「禮莫
      愁夾娃娃機店」，進入該店後，徒手竊取放在夾娃娃機台
      上方價值1000元之火焰三兄弟公仔1隻。得手後騎乘機車
      離去，並將該公仔以不詳價格變賣予他人。
（四）丁○○意圖為自己不法之所有，基於竊盜及毀損之犯意，於
      111年5月2日14時44分許，騎乘車牌號碼000-0000號普通
      重型機車，前往楊俊達所經營位於高雄市○○區○○○路000號
      「福貳倉庫選物販賣機店」，進入該店後，徒手打破夾娃
      娃機台上方之置物櫃玻璃後，竊取價值共6500元之金證公
      仔2隻。得手後騎乘機車離去，並將該公仔以不詳價格變
      賣予他人。
二、案經陳以昊、鄭文維、楊俊達訴由高雄市政府警察局三民第
    二分局、鳳山分局及前鎮分局報告偵辦。
　　　　證據並所犯法條
一、證據清單
甲、犯罪事實欄（一）部分
編號 證據名稱 待證事實 1 被告丁○○於警詢中之供述 坦承犯罪事實欄一（一）之事實  2 同案被告陳勇華於警詢及偵查中之供述 坦承犯罪事實欄一（一）之事實 3 證人即愛群國小總務處事務組長李世杰於警詢中之證述 證明愛群國小內放置之電纜線於犯罪事實欄一（一）所示時地失竊 4 高雄市政府警察局前鎮分局刑案勘察報告、監視錄影器光碟1片、監視錄影器畫面照片共5張、現場照片共22張 證明被告與同案被告陳勇華於犯罪事實欄一（一）所示時地進入愛群國小竊取電纜線 5 高雄市政府警察局111年3月30日高市警刑鑑字第11131962500號鑑定書 證明員警於本件案發後在愛群國小校園內採集之菸蒂DNA-STR型別與同案被告陳勇華DNA-STR型別相符。足見同案被告陳勇華確有參與本件犯行 
乙、犯罪事實欄（二）部分
編號 證據名稱 待證事實 1 被告丁○○於警詢中之供述 坦承犯罪事實欄一（二）之事實 2 告訴人陳以昊於警詢中之陳述 證明犯罪事實欄一（二）之事實 3 證人蔡婷萱於警詢中之證述、車輛詳細資料報表 1.證明車牌號碼000-0000號機車係蔡婷萱所有借予被告使用 2.證明監視錄影器畫面中行竊公仔之男子係被告 4 監視錄影器光碟1片、監視錄影器畫面照片共7張、現場照片2張 證明被告於犯罪事實欄一（二）所示時地徒手竊取公仔1隻 
丙、犯罪事實欄（三）部分
編號 證據名稱 待證事實 1 被告丁○○於警詢中之供述 坦承犯罪事實欄一（三）之事實 2 告訴人鄭文維於警詢中之陳述 證明犯罪事實欄一（三）之事實 3 監視錄影器光碟1片、監視錄影器畫面照片共10張 證明被告於犯罪事實欄一（三）所示時地徒手竊取公仔1隻 
丁、犯罪事實欄（四）部分
編號 證據名稱 待證事實 1 被告丁○○於警詢中之供述 坦承犯罪事實欄一（四）之事實 2 告訴人楊俊達於警詢中之陳述、商業登記抄本、高雄市政府經濟發展局110年9月28日高市經發商字第11062199700號函、房屋租賃契約 證明犯罪事實欄一（四）之事實 3 監視錄影器光碟1片、監視錄影器畫面照片共7張、現場照片共5張 證明被告於犯罪事實欄一（四）所示時地徒手打破夾娃娃機台上方之置物櫃玻璃後，竊取公仔2隻 
二、核被告丁○○所為犯罪事實欄一（一）部分，係犯刑法第321
    條第1項第2、3款之踰越牆垣攜帶兇器竊盜罪嫌。被告與同
    案被告陳勇華間就上開竊盜行為，有犯意聯絡及行為分擔，
    請論以共同正犯。被告所為犯罪事實欄一（二）、（三）部
    分，均係犯刑法第320條第1項之竊盜罪嫌。被告所為犯罪事
    實欄一（四）部分，係犯刑法第320條第1項之竊盜罪及同法
    第354條毀棄損壞罪嫌。被告以一行為同時觸犯上開2罪名，
    係想像競合犯，請從一重論以竊盜罪。被告所犯上開4次竊
    盜行為，犯意個別，行為互異，請予分論併罰。至被告所竊
    取之上開財物，屬犯罪所得，且迄未返還，請依刑法第38條
    之1第1項前段、第3項規定宣告沒收之，於全部或一部不能
    沒收或不宜執行沒收時，追徵其價額。 
三、依刑事訴訟法第251條第1項提起公訴。
　  此　致
臺灣高雄地方法院
中　　華　　民　　國　 111　　年　　7 　　月　　26　　日
　　　　　　　　　　　檢　察　官  丙○○
上正本證明與原本無異
中　　華　　民　　國　 111　　年　　8 　　月　　8 　　日
                      書  記  官  陳宣卉
所犯法條：
中華民國刑法第320條
意圖為自己或第三人不法之所有，而竊取他人之動產者，為竊盜
罪，處5年以下有期徒刑、拘役或50萬元以下罰金。
意圖為自己或第三人不法之利益，而竊佔他人之不動產者，依前
項之規定處斷。
前二項之未遂犯罰之。
中華民國刑法第321條
犯前條第1項、第2項之罪而有下列情形之一者，處6月以上5年以
下有期徒刑，得併科50萬元以下罰金：
一、侵入住宅或有人居住之建築物、船艦或隱匿其內而犯之。
二、毀越門窗、牆垣或其他安全設備而犯之。
三、攜帶兇器而犯之。
四、結夥三人以上而犯之。
五、乘火災、水災或其他災害之際而犯之。
六、在車站、港埠、航空站或其他供水、陸、空公眾運輸之舟、
    車、航空機內而犯之。
前項之未遂犯罰之。
中華民國刑法第354條
毀棄、損壞前二條以外之他人之物或致令不堪用，足以生損害於
公眾或他人者，處2年以下有期徒刑、拘役或1萬5千元以下罰金
。